臺灣高雄地方法院刑事裁定　　　　　　 100年度聲字第2854號
聲　請　人　臺灣高雄地方法院檢察署檢察官
被　　　告　方怡婷
上列聲請人因被告違反毒品危害防制條例案件，聲請單獨宣告沒
收違禁物（100年度聲沒字第369號），本院裁定如下：
    主  文
扣案如附表所示之物，均沒收銷燬之。
    理  由
一、聲請意旨除補充引用法條「刑法第40條第2 項、第38條第1
    項第1 款、第2 項」及最後一行漏載「銷燬」，應予更正外
    ，餘如附件聲請書所載。
二、按違禁物得單獨宣告沒收；違禁物不問屬於犯人與否，沒收
    之；查獲之毒品及專供製造或施用之器具，不問屬於犯人與
    否，均沒收銷燬之，刑法第40條第2 項、第38條第1 項第1
    款，毒品危害防制條例第18條第1 項前段，分別定有明文。
三、經查被告方怡婷前因施用第一、二級毒品案件，經本院以99
    年度審毒聲字第52號裁定送觀察、勒戒後，因認有繼續施用
    毒品之傾向，復經本院以99年度審毒聲字第644 號裁定令被
    告入戒治處所施以強制戒治，並於民國100 年2 月21日執行
    完畢釋放，嗣經臺灣高雄地方法院檢察署檢察官以100 年度
    戒毒偵字第29號為不起訴處分確定在案；惟被告於前開觀察
    、勒戒執行前之98年12月29日、99年1 月28日曾經查獲施用
    毒品，然其犯罪事實因係於前揭觀察、勒戒案件執行前，應
    適用同一觀察勒戒程序，經檢察官以99年度毒偵字第493 、
    1199號予以簽結在案等情，有上開裁定、不起訴處分書及臺
    灣高雄地方法院檢察署檢察官簽呈各1 份在卷可參，業經本
    院調取被告相關毒品案件之卷證核閱查明屬實，並有上開裁
    定、不起訴處分書各1 份在卷可稽。前開各案件所扣得如附
    表所示之物，經送驗結果，確含第一級毒品海洛因及第二級
    毒品甲基安非他命成分，且為被告持有供吸食使用，業據被
    告供承在案，有被告之警詢及偵訊筆錄、扣押物品清單及高
    雄市立凱旋醫院99年1 月26日、100 年6 月7 日高市凱醫驗
    字第12172 、15647 及15652 號濫用藥物成品檢驗鑑定書各
    1 份及法務部調查局濫用藥物實驗室99年4 月2 日調科壹字
    第00000000000 號鑑定書1 份存卷可參，堪可認定。上開扣
    案之物既為第一、二級毒品海洛因、甲基安非他命，自屬違
    禁物，揆諸前開說明，可單獨宣告沒收，爰依毒品危害防制
    條例第18條第1 項前段規定，不問屬於犯人與否，沒收銷燬
    之；其包裝袋上殘留有微量毒品，難以析離，應與毒品整體
    同視，併依前開規定沒收銷燬之。至送驗耗損部分之毒品因
    已滅失，爰不另宣告沒收銷燬。綜上，本件聲請核無不合，
    應予准許。
四、據上論斷，應依刑事訴訟法第220 條，毒品危害防制條例第
    18條第1 項前段，刑法第40條第2 項，裁定如主文。
中    華    民    國   100    年    7     月    4     日
                  刑事第一庭    法  官  黃三友
以上正本證明與原本無異。
如不服本裁定，應於送達後5日內，向本院提出抗告狀。
中    華    民    國  100     年    7     月    5    日
                                書記官  鄭淑臻
附表：
┌──┬──────┬────────┬──────────┐
│編號│扣案物品名稱│     數量       │      鑑驗結果      │
├──┼──────┼────────┼──────────┤
│ 1  │海洛因（含包│1包（驗前淨重   │高市凱醫驗字第12172 │
│    │裝袋）      │0.052 公克、驗後│號（檢出第一級毒品海│
│    │            │淨重0.042公克） │洛因陽性反應）      │
├──┼──────┼────────┼──────────┤
│ 2  │海洛因（含包│1包（驗前淨重   │高市凱醫驗字第12172 │
│    │裝袋）      │0.037 克、驗後淨│號（檢出第一級毒品海│
│    │            │重0.027公克）   │洛因陽性反應）      │
├──┼──────┼────────┼──────────┤
│ 3  │甲基安非他（│1 包（驗前淨重  │高市凱醫驗字第15647 │
│    │含包裝袋）  │0.222 公克、驗後│號（檢出第二級毒品甲│
│    │            │淨重0.210公克） │基安非他命陽性反應）│
├──┼──────┼────────┼──────────┤
│ 4  │甲基安非他（│1 包（驗前淨重  │高市凱醫驗字第15647 │
│    │含包裝袋）  │0.109 公克、驗後│號（檢出第二級毒品甲│
│    │            │淨重0.099公克） │基安非他命陽性反應）│
├──┼──────┼────────┼──────────┤
│ 5  │甲基安非他（│1 包（驗前淨重  │高市凱醫驗字第15647 │
│    │含包裝袋）  │0.093 公克、驗後│號（檢出第二級毒品甲│
│    │            │淨重0.084 公克）│基安非他命陽性反應）│
├──┼──────┼────────┼──────────┤
│ 6  │甲基安非他（│1 包（驗前淨重  │高市凱醫驗字第15647 │
│    │含包裝袋）  │0.039 公克、驗後│號（檢出第二級毒品甲│
│    │            │淨重0.027 公克）│基安非他命陽性反應）│
├──┼──────┼────────┼──────────┤
│ 7  │甲基安非他（│1 包（驗前淨重  │高市凱醫驗字第15647 │
│    │含包裝袋）  │1.676 公克、驗後│號（檢出第二級毒品甲│
│    │            │淨重1.666公克） │基安非他命陽性反應）│
├──┼──────┼────────┼──────────┤
│ 8  │甲基安非他（│1 包（驗前淨重  │高市凱醫驗字第15647 │
│    │含包裝袋）  │0.761 公克、驗後│號（檢出第二級毒品甲│
│    │            │淨重0.750公克） │基安非他命陽性反應）│
├──┼──────┼────────┼──────────┤
│ 9  │甲基安非他（│1 包（驗前淨重  │高市凱醫驗字第15647 │
│    │含包裝袋）  │0.221 公克、驗後│號（檢出第二級毒品甲│
│    │            │淨重0.210 公克）│基安非他命陽性反應）│
├──┼──────┼────────┼──────────┤
│ 10 │甲基安非他（│1 包（驗前淨重  │高市凱醫驗字第15647 │
│    │含包裝袋）  │0.228 公克、驗後│號（檢出第二級毒品甲│
│    │            │淨重0.218公克） │基安非他命陽性反應）│
├──┼──────┼────────┼──────────┤
│ 11 │甲基安非他（│1 包（驗前淨重  │高市凱醫驗字第15652 │
│    │含包裝袋）  │0.135 公克、驗後│號（檢出第二級毒品甲│
│    │            │淨重0.123公克） │基安非他命陽性反應）│
├──┼──────┼────────┼──────────┤
│ 12 │海洛因（含包│3 包（合計驗前淨│法務部調查局濫用藥物│
│    │裝袋）      │重0.58克、合計驗│實驗室調科壹字第    │
│    │            │後淨重0.54公克，│00000000000 號鑑定書│
│    │            │空包裝總重1.05公│                    │
│    │            │克）            │                    │
└──┴──────┴────────┴──────────┘